臺灣高等法院刑事判決
110年度交上易字第7號
上  訴  人  
即  被  告  彭彰國

選任辯護人  詹宗諺律師(法扶律師)
上列上訴人因公共危險案件，不服臺灣桃園地方法院109年度交
易字第502號，中華民國109年11月25日第一審判決（起訴案號：
臺灣桃園地方檢察署109 年度偵字第9767號），提起上訴，本院
判決如下：
    主  文
原判決撤銷。
彭彰國駕駛動力交通工具而有吐氣所含酒精濃度達每公升零點二
五毫克以上之情形，處有期徒刑陸月，如易科罰金，以新臺幣壹
仟元折算壹日。
    事  實
一、彭彰國於民國109 年3 月10日晚上某時許起至翌日凌晨1 時
    許止，在某友人住處飲酒，明知飲酒後不得駕駛動力交通工
    具，仍基於酒後駕駛動力交通工具之犯意，於同年月11日下
    午4 時22分前某時，自某處駕駛車牌號碼000-00號營業貨運
    曳引車上路，嗣於同日下午4 時23分許，行經桃園市龜山區
    萬壽路1 段與宏慶街口，停在該處，隨即下車躺在車旁為警
    員鍾盷學當場查獲，並於同日下午4 時30分許測得其吐氣所
    含酒精濃度達每公升0.41毫克。
二、案經桃園市政府警察局龜山分局報告臺灣桃園地方檢察署檢
    察官偵查起訴。
    理  由
壹、程序部分
    按除法律另有規定外，實施刑事訴訟程序之公務員因違背法
    定程序取得之證據，其有無證據能力之認定，應審酌人權保
    障及公共利益之均衡維護；又被告以外之人於審判外之陳述
    ，雖不符合同法第159 條之1 至第159 條之4 之規定，但經
    當事人於審判程序同意作為證據，法院審酌該言詞陳述或書
    面陳述作成時之情況，認為適當者，亦得為證據；當事人、
    代理人或辯護人於法院調查證據時，知有第159 條第1 項不
    得為證據之情形，而未於言詞辯論終結前聲明異議者，視為
    有前項之同意，刑事訴訟法第158 條之4 、第159 條之5 分
    別定有明文。本判決下列所引用之各項供述證據，當事人均
    不爭執各該證據之證據能力（見本院卷第70頁），且未於本
    院言詞辯論終結前聲明異議，本院審酌此等證據資料取得及
    製作時之情況，尚無違法不當及證明力明顯過低之瑕疵，以
    之作為證據應屬適當；另本判決後述所引之各項非供述證據
    ，無證據證明係實施刑事訴訟程序之公務員以不法方式所取
    得，且亦無證據證明係非真實，復均與本件待證事實具有關
    聯性，是依刑事訴訟法第158 條之4 之反面解釋，當有證據
    能力；又前開供述與非供述證據復經本院於審理期日中合法
    調查，自均得為本案證據使用。
貳、本院認定犯罪事實之證據及理由
ㄧ、上揭事實，上訴人即被告彭彰國（下稱被告）雖於原審中否
    認犯行，惟於本院審理中則坦承不諱（見本院卷第101至102
    頁），核與證人即員警鍾盷學於偵查時之證述相符（見偵查
    卷第71至72頁），並有桃園市政府警察局當事人酒精測定紀
    錄表、桃園市政府警察局舉發違反道路交通管理事件通知單
    、車輛詳細資料報表、財團法人台灣電子檢驗中心呼氣酒
    精測試器檢定合格證書、路口監視錄影畫面翻拍照片5 張、
    職務報告等件為憑（見偵查卷第21至25頁、第33至41頁），
    並經原審勘驗路口監視器及警察密錄器畫面確認過程無訛，
    此有原審勘驗筆錄及翻拍照片28張等件附卷可稽（見交簡卷
    第45至75頁），被告上開自白與事實相符，堪信為真實。本
    件事證明確，被告犯行洵堪認定，應依法論科。
二、論罪
    核被告所為，係犯刑法第185 條之3 第1 項第1 款之駕駛動
　  力交通工具而有吐氣所含酒精濃度達每公升零點二五毫克以
    上情形之罪。
參、撤銷原判決之理由及量刑
　　原審因予論罪科刑，固非無見。惟查，被告雖於原審中否認
    犯行，然於本院已坦承犯行，犯後態度尚屬良好，原審未及
    審酌予此，而為科刑基礎，容有未恰。被告於本院審理中請
    求從輕量刑，為有理由，應由本院予以撤銷改判。爰以行為
    人責任為基礎，審酌被告為身心健全之成年人，其應知政府
    機構一再宣導飲酒後駕駛車輛之行為涉有刑責，且酒精成分
    對人之意識、控制能力具有不良影響，超量飲酒後會導致對
    週遭事物之辨識及反應能力較平常狀況薄弱，飲酒後駕車將
    對往來之公眾及駕駛人自身皆具有高度危險性，應避免飲酒
    後駕車行為，惟被告未予克制，猶於前揭時、地飲用酒類後
    ，吐氣所含酒精濃度已達每公升0.41毫克之情況下，仍漠視
    一般往來公眾及駕駛人之生命、身體、財產及用路安全，貿
    然駕駛營業貨運曳引車上路，且駕駛時間係下午，使用道路
    均有人車往來，其行為造成用路人之公共危險甚為明確，復
    依本院被告前案紀錄表所示，被告於95年、101 年、102 年
    間均有酒後駕車紀錄（不構成累犯），本案係被告第4 次酒
    後駕車遭查獲，素行非佳，復衡酌被告係深夜12時30分許飲
    酒後，經過休息始駕車上路，惡性尚非重大，復自陳之教育
    程度為國中肄業，家中尚有二名長輩需要扶養等一切情狀，
    量處如主文第2項所示之刑，並諭知易科罰金之折算標準。
據上論斷，應依刑事訴訟法第369條第1項前段、第364條、第299
條第1項前段，判決如主文。
本案經檢察官施清火到庭執行職務。
中　　華　　民　　國　　110 　年　　4 　　月　　21　　日
                  刑事第十二庭  審判長法　官  陳如玲　　
                                      法　官  郭惠玲
                                      法　官  廖建瑜
以上正本證明與原本無異。
不得上訴。
                                      書記官  邵佩均
中　　華　　民　　國　　110 　年　　4 　　月　　21　　日
本案論罪科刑法條:
中華民國刑法第185條之3第1項
駕駛動力交通工具而有下列情形之一者，處2年以下有期徒刑，
得併科20萬元以下罰金：
一、吐氣所含酒精濃度達每公升零點二五毫克或血液中酒精濃度
    達百分之零點零五以上。
二、有前款以外之其他情事足認服用酒類或其他相類之物，致不
    能安全駕駛。
三、服用毒品、麻醉藥品或其他相類之物，致不能安全駕駛。